【裁判字號】    92,交上易,537
【裁判日期】    921223
【裁判案由】    公共危險
【裁判全文】
臺灣高等法院刑事判決                          九十二年度交上易字第五三七號
    上  訴  人
    即  被  告  甲○○
右上訴人因公共危險案件，不服臺灣板橋地方法院九十二年度交易字第四五四號，中
華民國九十二年九月十日第一審判決（起訴案號：臺灣板橋地方法院檢察署九十二年
度偵緝字第四五九號）提起上訴，本院判決如左：
    主  文
上訴駁回。
    事  實
一、甲○○曾於民國（下同）八十七年間因傷害案件，經原審於八十七年十二月二十
    二日以八十七年度易字第四八○一號判決有期徒刑三月確定，並於八十八年九月
    二十七日易科罰金執行完畢。竟不知悔改，其於九十一年六月二十二日晚間十時
    許起至翌日凌晨零時止，在臺北縣板橋市○○路某處飲用酒類後，已達不能安全
    駕駛動力交通工具程度，竟自九十一年六月二十三日凌晨零時左右起，騎乘車號
    ＱＶＳ─四六七號機車，經臺北縣大漢橋往臺北縣三重市方向行駛。於九十一年
    六月二十三日凌晨一時三十分許，途經臺北縣三重市○○路○段六五六號前，為
    警查獲，經對甲○○實施呼氣酒精濃度測試，酒精濃度達○．六四ＭＧ／Ｌ，始
    知上情。
二、案經臺北縣政府警察局三重分局報請臺灣板橋地方法院檢察署檢察官偵查起訴。
    理  由
一、訊據被告對於前揭時、地飲酒，經警施以酒精測試結果達○．六四ＭＧ／Ｌ等情
    坦承不諱，且有酒精測試單影本一件在卷可稽，堪信被告前揭不利於己之自白，
    與事實相符。惟矢口否認有何酒後駕車之犯行，辯稱：渠飲酒後，係由友人翁今
    徽騎上揭機車，渠在後座，至查獲地點附近，渠發現機車沒油，於是下車牽車，
    並無酒後騎乘機車之犯行云云。經查：
（一）本件查獲警員蔡坤賢於偵查中證稱：「約一百公尺前，當時他確實有騎，而當
      時他速度很慢，約二十、三十公里，而約五秒後，他可能發現我們才停下來，
      而發現他時，依時間推斷約有二百公尺，而他停下來時，約有一百公尺，而他
      和他朋友將機車停下來後就往後走，我和同事上去盤查」、「（當時他機車油
      箱還有油？）有，還有半桶」、「引擎還是熱的」（見臺灣板橋地方法院檢察
      署九十二年度偵緝字四五九號卷第二十頁）；另於原審證稱：「當時我是定點
      攔查勤務，攔檢站的位置是在金陵女中往三重方向，我看到大約壹佰公尺前面
      ，被告和他的朋友騎機車，他們二人騎在機車上面，他們發現警察之後就把機
      車停在路邊，我當時一直看著這部車輛的駕駛，我確定是被告，我忘記他們有
      沒有戴安全帽，他們把車停在路邊，人就往回走，我們就騎車上前盤查，我們
      就聞到酒味，他們二人的相對位置並沒有變動過，所以我可以確認是被告，我
      問被告的時候，他就一直說他沒有騎車，他並沒有說是另外一個人騎的」、「
      我看到他機車裡面還有半桶油，而且還從攔檢點騎到我們分隊上，油錶沒有壞
      ，油錶指示還剩半桶油，被告的朋友我們沒有帶回隊上，因為他不是現行犯，
      我有請他作一份證人筆錄，但是他不願意作。」（見原審九十二年八月六日訊
      問筆錄）。按證人蔡坤賢與被告素不相識，且身為執法公務人員，應無設詞陷
      害被告之理。
（二）按一般人呼氣中酒精濃度達○．二五ＭＧ／Ｌ時，肇事率為未飲酒者之二倍；
      當濃度達○．五五ＭＧ／Ｌ時，肇事率提為十倍；再參酌呼氣酒精濃度達０‧
      五ＭＧ／Ｌ，則有輕到中度中毒症狀，反應較慢、感覺減低、影響駕駛現象，
      有酒精濃度與肇事率之關係表一件在卷可稽。雖被告尚未達意識不清之迷醉狀
      況，且通過汽機車駕駛人酒後生理協調平衡檢測，有該檢測紀錄表一件在卷可
      參，惟其因呼氣酒精測試已達０．六四ＭＧ／Ｌ，當有反應能力減低，而不能
      安全駕駛動力交通工具甚明。是被告所辯，顯係卸責避就之詞，不可採信。本
      件事證明確，被告犯行洵堪認定。被告請求傳訊友人翁今徽到庭作證，惟查，
      原審曾數次依址傳喚，均因未居住於
      求傳喚，惟按本件事證明確已如前述，應認無再予傳訊之必要，併予敘明。
二、被告甲○○酒後不能安全駕駛機車，竟猶騎乘機車行駛於道路上，核其所為，係
    犯刑法第一百八十五條之三之罪。其曾於八十七年間因傷害案件，經原審法院於
    八十七年十二月二十二日以八十七年度易字第四八○一號判決有期徒刑三月確定
    ，並於八十八年九月二十七日易科罰金執行完畢，有本院被告全國前案紀錄表一
    件在卷可佐，其於前案有期徒刑執行完畢後，五年以內再犯本件之罪，為累犯，
    應加重其刑。原審審酌被告犯罪動機、目的、手段、輕忽自身及其他用路人之安
    全，對交通秩序造成危害程度，且犯罪後未坦承犯行等一切情狀，量處被告有期
    徒刑四月，並諭知易科罰金之折算標準，經核其認事用法，並無違誤，被告上訴
    仍執陳詞，否認犯罪，其上訴為無理由，應予駁回。
據上論斷，應依刑事訴訟法第三百六十八條，判決如主文。
本案經檢察官郭弘佑到庭執行職務。
中      華      民      國    九十二    年     十二     月    二十三    日
                              臺灣高等法院交通法庭
                                  審判長法  官  楊  照  男
                                        法  官  王  詠  寰
                                        法  官  陳  炳  彰
右正本證明與原本無異。
不得上訴。
                                        書記官  沈  秀  容
中      華      民      國    九十二    年     十二     月    二十四    日
附錄：本判決論罪科刑法條全文
中華民國刑法第一百八十五條之三
服用毒品、麻醉藥品、酒類或其他相類之物，不能安全駕駛動力交通工具而駕駛者，
處一年以下有期徒刑、拘役或三萬元以下罰金。


司法院資訊處製作；財團法人民間司法改革基金會備份。
